臺灣苗栗地方法院刑事判決
111年度訴字第55號
公  訴  人  臺灣苗栗地方檢察署檢察官
被      告  吳明璋



選任辯護人  劉正穆律師
            李秋峰律師
上列被告因傷害等案件，經檢察官提起公訴（110年度偵字第791
1號），因被告於本院準備程序中，就被訴之事實為有罪之陳述
，經本院告知簡式審判程序意旨，並聽取當事人、辯護人之意見
後，本院合議庭裁定改依簡式審判程序審理，判決如下：
    主    文
吳明璋犯恐嚇危害安全罪，處拘役貳拾日，如易科罰金，以新臺
幣壹仟元折算壹日。緩刑貳年。
    犯罪事實
一、吳明璋於民國110年11月21日20時12分許，至黃炎林位於苗
    栗縣○○鄉○○村○○000號之70住處（下稱黃炎林住處）門口，
    向黃炎林反應其工作室味道過重；但因二人意見分歧，黃炎
    林遂返回屋內。詎料吳明璋竟基於侵入住宅之犯意，未得黃
    炎林同意，擅自進入黃炎林住處，欲找黃炎林理論；又可預
    見奪取他人手上尖銳物品，可能造成該人受傷，仍基於傷害
    之未必故意，奪取黃炎林手上之雕刻工具，致黃炎林因而受
    有右手撕裂傷之傷害（吳明璋涉犯傷害罪、侵入住宅罪部分
    ，由本院另為不受理判決）。嗣吳明璋仍氣憤難平，復基於
    恐嚇危害安全之犯意，對黃炎林恫稱：「要讓你難看」等語
    後，持黃炎林所有之安全帽砸毀黃炎林住處大門玻璃，並拖
    行黃炎林所有之車牌號碼000-000號普通重型機車撞擊黃炎
    林住處大門玻璃而損壞，造成黃炎林心生恐懼，致生危害於
    安全。
二、案經黃炎林訴由苗栗縣警察局苗栗分局報告臺灣苗栗地方檢
    察署檢察官偵查起訴。
    理    由
壹、證據能力之說明
    本件被告吳明璋所犯非死刑、無期徒刑或最輕本刑有期徒刑
    三年以上之罪，亦非高等法院管轄第一審案件，且於準備程
    序進行中，被告先就被訴事實為有罪之陳述，經告以簡式審
    判程序之旨，並聽取當事人、辯護人之意見後，本院依刑事
    訴訟法第273條之1第1項之規定，裁定由受命法官獨任進行
    簡式審判程序，是本件之證據調查，依刑事訴訟法第273條
    之2規定，不受同法第159條第1項、第161條之2、第161條之
    3、第163條之1及第164條至第170條規定之限制，合先敘明
    。
貳、實體方面
一、上開犯罪事實，訊據被告於偵查、本院準備程序及審理中均
    坦承不諱，核與證人即告訴人黃炎林於警詢時證述之情節大
    致相符（見偵卷第27至32頁），並有現場照片、告訴人受傷
    照片、監視器錄影畫面翻拍照片在卷可佐（見偵卷第45至61
    頁），足認被告之任意性自白與事實相符，洵值採信。故本
    案事證明確，被告犯行堪以認定，應依法論科。
二、論罪科刑：
  ㈠按刑法上所謂犯罪行為之高度行為吸收低度行為、後行為吸
    收前行為或實害行為吸收危險行為等吸收關係，而不另就低
    度行為、前行為或危險行為論罪，係以高度行為、後行為或
    實害行為等經論罪為前提，倘高度行為、後行為或實害行為
    等因欠缺訴追條件或不能證明被告犯罪而未予論罪，自不生
    吸收關係，仍應就被告被訴之所謂低度行為、前行為或危險
    行為等予以裁判（最高法院107年台上字第4799號刑事判決
    意旨參照）。本件被告被訴高度行為之毀損部分業經告訴人
    撤回告訴，應不另為公訴不受理之諭知（如後所述），則應
    只論以起訴之低度行為，即如上述之恐嚇危害安全罪。是核
    被告所為，係犯刑法第305條之恐嚇危害安全罪。
  ㈡爰以行為人之責任為基礎，審酌被告與告訴人為鄰居關係，
    縱因生活習慣、工作產出氣響發生糾紛，仍應秉持理性、和
    平之態度，循合法管道處理歧見；詎料被告僅因對告訴人之
    處理態度產生不滿，竟率然出言恫嚇告訴人，所為已足使告
    訴人心生畏懼，實非可取。兼衡被告犯後尚能坦承犯行、正
    視己過，更承諾不再不法侵擾告訴人之態度，及犯罪之動機
    、目的、手段、情節，暨自陳國中畢業之智識程度，現於砂
    石場工作、每月收入約新臺幣3萬餘元，需扶養配偶、孫子
    之家庭生活狀況（見本院卷第45頁），另事後已獲告訴人原
    諒等一切情狀，量處如主文所示之刑，並諭知易科罰金折算
    之標準，以資懲儆。
  ㈢又被告前受有期徒刑以上刑之宣告、並執行完畢後，5年內未
    再因故意犯罪受有期徒刑以上刑之宣告，有臺灣高等法院被
    告前案紀錄表在卷可憑，其因不能謹慎自制、情緒衝動致罹
    刑典，固非可取；惟被告對於本案犯行均坦承不諱，並已獲
    告訴人原諒、且經告訴人同意給予被告緩刑機會（見本院卷
    第34頁），是本院認被告經本案偵、審程序，應已深刻體會
    謹慎篤行之重要性，將來得敦促其對自我行為之控制，不再
    為相類違紀行止，信無再犯之虞，故本案所宣告之刑以暫不
    執行為適當，爰依刑法第74條第1項第2款規定，予以宣告緩
    刑2年，以勵自新。
三、沒收部分：
　  扣案之雕刻工具1把，為告訴人所有之物，且與被告此部分
    恐嚇危害安全之犯行無涉。另未扣案之安全帽1頂，固屬被
    告實行恐嚇危害安全犯行所用之物；然被告已供稱：安全帽
    不是伊的等語（見本院卷第43頁），且經告訴人供稱：該安
    全帽為其所有等語（見偵卷第28頁）。是扣案之雕刻工具1
    把與本案犯行無涉、另未扣案之安全帽1頂則非被告所有，
    復無證據證明被告對該物享有事實上處分權，亦非違禁物，
    本院自均無從宣告沒收，併予敘明。
四、不另為不受理諭知部分：
　㈠公訴意旨另以：被告於上開時、地，基於毀損他人物品之犯
    意，對黃炎林恫稱：「要讓你難看」等語後，持黃炎林所有
    之安全帽砸毀黃炎林住處大門玻璃，並拖行黃炎林所有之車
    牌號碼000-000號普通重型機車撞擊黃炎林住處大門玻璃而
    損壞。因認被告涉犯刑法第354條之毀損他人物品罪嫌。
　㈡按告訴乃論之罪，告訴人於第一審辯論終結前，得撤回其告
    訴，又告訴經撤回者，應諭知不受理之判決；前開判決，得
    不經言詞辯論為之，刑事訴訟法第238條第1項、第303條第3
    款及第307條分別定有明文。又如有告訴乃論之罪，一部經
    合法撤回告訴，且無爭議，為利訴訟經濟，可以在有罪判決
    內就該撤回告訴部分說明不另為不受理之諭知（臺灣高等法
    院暨所屬法院94年法律座談會刑事類提案第28號研討結果參
    照）。
　㈢本件被告經檢察官依刑法第354條之毀損他人物品罪提起公訴
    ，依刑法第357條之規定，須告訴乃論。查告訴人業於111年
    3月2日具狀撤回告訴，有刑事撤回告訴狀在卷足憑（見本院
    卷第49頁）。揆諸首開說明，就被告被訴毀損他人物品部分
    ，原應為不受理之諭知；惟公訴意旨認此部分犯行如成立犯
    罪，與前揭論罪科刑部分（即恐嚇危害安全罪部分），具有
    實質上一罪之關係，爰不另為不受理之諭知，併此敘明。
據上論斷，應依刑事訴訟法第273條之1第1項、第299條第1項前
段，刑法第305條、第41條第1項前段、第74條第1項第2款，刑法
施行法第1條之1第1項，判決如主文。
本案經檢察官廖倪凰提起公訴，檢察官林宜賢到庭執行職務。
中　　華　　民　　國　　111 　年　　3 　　月　　9 　　日
                  刑事第四庭  法  官  申惟中
以上正本證明與原本無異。　　　　　　　　　　　　　　　　如不服本判決應於收受判決後20日內向本院提出上訴書狀，並應敘述具體理由。其未敘述上訴理由者，應於上訴期間屆滿後20日內向本院補提理由書(均須按他造當事人之人數附繕本)「切勿逕送上級法院」。告訴人或被害人如對本判決不服者，應具備理由請求檢察官上訴，其上訴期間之計算係以檢察官收受判決正本之日期為準。　　　　　　　　　　　　　　　　　　　　　　　      　　　　　　　　　　　　書記官　陳邦旗　　　　　　
中　　華　　民　　國　　111 　年　　3 　　月　　9 　　日

附錄本案論罪科刑法條：
中華民國刑法第305條
以加害生命、身體、自由、名譽、財產之事恐嚇他人，致生危害
於安全者，處2年以下有期徒刑、拘役或9千元以下罰金。